臺灣臺南地方法院民事裁定
109年度亡字第8號
聲  請  人  財政部國有財產署南區分署即李龍泉之遺產管理人

法定代理人  黃莉莉  
代  理  人  黃耀光  
送達代收人  王文文  
上列聲請人聲請宣告李龍泉死亡事件，本院裁定如下：
    主      文
宣告李龍泉（男，年籍不詳、失蹤前最後住所：臺南縣○○段
000 號）於民國46年5 月16日下午12時死亡。
程序費用由李龍泉之遺產負擔。
    理      由
一、按失蹤人失蹤滿10年後，法院得因利害關係人之聲請，為死
    亡之宣告，民國71年1月4日修正前之民法總則第8條第1項定
    有明文。又按失蹤人失蹤滿7 年後，法院得因利害關係人或
    檢察官之聲請，為死亡之宣告，71年1月4日修正之民法總則
    第8條第1項定有明文。又按修正之民法總則第8 條之規定，
    於民法總則施行後修正前（18年10月10日施行，台灣地區於
    34年10月25日光復後始適用民法之規定，71年1月4日修正公
    佈）失蹤者亦適用之，但於民法總則施行後修正前，其情形
    已合於修正前民法總則第8 條之規定者，不在此限，民法總
    則施行法第3條第3項亦定有明文。
二、本件聲請意旨略以：聲請人經本院106年度司財管字第3號民
    事裁定選任為失蹤人李龍泉之財產管理人，且據該裁定記載
    係因失蹤人李龍泉所有坐落臺南市○市區○○段0000地號土
    地之共有人李進郎為訴請法院判決分割上開土地，經向臺南
    ○○○○○○○○○查詢，告知查無李龍泉資料，僅由上開
    土地謄本之日據時代土地登記簿手抄本內容得知共有人李龍
    泉之地址為臺南縣○○段000 號，均查無李龍泉存歿或其他
    遷徙接續資料；此並經本院依職權向「臺南市新化地政事務
    所查詢上開土地與李龍泉有關或記載其年籍資料申請登記等
    資料，暨向臺南○○○○○○○○○函查李龍泉之戶籍，均
    獲覆查無資料。綜上，李龍泉自民國36年5 月16日上開土地
    總登記後，無法得悉其行蹤，確認失蹤人李龍泉之所在及生
    死均不明，已達修正前之民法總則第8條第1項規定失蹤滿10
    年，故聲請公示催告及死亡宣告等語。
三、經查，聲請人主張李龍泉於36年5月16日失蹤，生死不明，
    前經本院依職權裁定公示催告在案，並於109年4月30日將該
    公示催告揭示於本院公告處，而上開陳報期間已屆滿，未據
    失蹤人陳報其生存，或知其生死者陳報其所知一節，是聲請
    人聲請為失蹤人之死亡宣告，為有理由，應予准許。
四、李龍泉自36年5月16日失蹤，計至46年5月16日屆滿10年，自
    應推定是日下午12時為其死亡之時，爰依法宣告之，裁定如
    主文。　　
中　　華　　民　　國　 109　　年　　 12 　　月　 1　　日
                  家事法庭 　 法　官　彭振湘
以上為正本係照原本作成。
如對本裁定抗告須於裁定送達後10日內向本院提出抗告狀。
中　　華　　民　　國　 109　　年　　 12 　　月　 1　　日
                              書記官　林睿亭